臺灣高等法院刑事裁定　　　　　　　　　96年度聲字第2633號
聲明異議人　甲○○
即受刑　人
上列異議人因殺人等案件，對臺灣基隆地方法院檢察署檢察官之
執行指揮（96年度執更字第374號），聲明異議，本院裁定如下
：
    主  文
聲明異議駁回。
    理  由
一、聲明異議意旨略以：「(一)、聲明異議人係台灣宜蘭監獄假釋
    出獄人，為刑法第93條第2項規定，假釋出獄付保護管束之
    人，於民國（下同）96年6月24曰晚間11時許，在基隆市友
    人住處，施用第二級毒品安非他命，嗣於同年月28日，經台
    灣基隆地方法院檢察署觀護人採集尿液送驗後，結果呈安非
    他命陽性反應，並經由台灣基隆地方法院96年8月2日96年度
    毒聲字第228號裁定送觀察、勒戒，嗣經鈞院以96年度毒抗
    字第351號駁回抗告，繼由法務部以96年10月1日法矯字第09
    60035623號撤銷受保護管束人假釋處分書撤銷前案假釋（附
    件一），而由台灣基隆地方法院檢察署檢察宮指揮，96年度
    執更字第374號執行殘刑四年二月又十二日（附件二）。(二)
    、按受刑人或其法定代理人或配偶以檢察官執行之指揮為不
  　當者，得向諭知該裁判之法院聲明異議，刑事訴訟法第484
    條定有明文。又保安處分係對受處分人將來之危險性所為拘
    束其身體、自由之處置，以達教化與治療之目的，為刑罰之
    補充制度。假釋出獄者，假釋中付保護管束，屬於保安處分
    之一種，其目的在監督受刑人釋放後之行狀與輔導其適應社
    會生活，期能繼續保持善行。依保安處分執行法第64條第2
    項之規定，法務部得於地方法院檢察署置觀護人，專司由檢
    察官指揮執行之保護管束業務，因此受刑人假釋中是否遵守
    保護管束之規則自由檢察官指揮執行。受保護管束人違反保
    護管束規則，情節重大，撤銷假釋執行殘刑仍屬刑事裁判執
    行之一環，為廣義之司法行政處分，受保護管束人對於檢察
    官所指揮執行撤銷假釋之原因事實，如有不服，非不得依刑
    事訴訟法第484條之規定，即俟檢察宮指揮執行該假釋撤銷
    後之殘刑時，由受刑人或其法定代理人或配偶向當初諭知該
    刑事裁判之法院，聲明異議以求救濟（最高法院94年度臺抗
    字第8號裁定意旨參照）。(三)、次按聲明異議人保於86年間
    ，因殺人等案件，經台灣基隆地方法院以86年度重訴字第11
    號判決判處應執行有期徒刑十四年、沒收扣案手槍，嗣經鈞
    院以87 年度上訴字第4334號判決撤銷原判決，仍改判應執
    行有期徒刑十四年、沒收扣案手槍，並經最高法院以88年度
    台上字第2072號判決駁回上訴而告確定，聲明異議人於95年
    12月21日縮短刑期假釋出監並付保護管束，原定於100年2月
    27日管束期滿執行完畢，嗣因於假釋期間犯施用毒品案件，
    經法務部撤銷假釋，並由台灣基隆地方法院檢察署檢察官指
    揮執行殘刑四年二月又十二日。則聲明異議人困前開殺人等
    案件之有罪確定判決，係由鈞院於判決主文內實際宣示主刑
    、從刑，故所謂諭知該裁判之法院應係鈞院甚明。(四)、末按
    聲明異議人96年11月17日收受台灣基隆地方法院檢察署前揭
　　附件二之假釋撤銷後之殘餘刑執行傳票命令，然聲請人於96
  　年6月2日晚間11時許，在基隆市友人住處聊天，時因末發覺
    友人交付之香菸滲有安非他命而吸用，尿液檢體因而呈陽性
    反應，並非故意為之」等語。
二、按受刑人或其法定代理人或配偶以檢察官執行之指揮為不當
    者，得向諭知該裁判之法院聲明異議，刑事訴訟法第484 條
    定有明文。次按受保護管束人在保護管束期間內，應遵守左
    列事項：1、保持善良品行，不得與素行不良之人往還；2、
    服從檢察官及執行保護管束者之命令；3、不得對被害人、
    告訴人或告發人尋釁；4、對於身體健康、生活情況及工作
    環境等，每月至少向執行保護管束者報告1次；5、非經執行
    保護管束者許可，不得離開受保護管束地，離開在10日以上
    時，應經檢察官核准；受保護管束人違反前條各款情形之一
    ，情節重大者，檢察官得聲請撤銷保護管束或緩刑之宣告；
    假釋中付保護管束者，如有前項情形時，典獄長得報請撤銷
    假釋，此為保安處分執行法第74條之2、第74條之3所明定。
    又受保護管束人違反保護管束規則，情節重大，撤銷假釋執
    行殘刑仍屬刑事裁判執行之一環，為廣義之司法行政處分，
    受保護管束人對於檢察官所指揮執行撤銷假釋之原因事實，
    如有不服，非不得依刑事訴訟法第484條之規定，即俟檢察
    官指揮執行該假釋撤銷後之殘刑時，由受刑人或其法定代理
    人或配偶向當初諭知該刑事裁判之法院，聲明異議以求救濟
    ，最高法院94年度臺抗字第8號裁定意旨可資參照。
三、經查：聲明異議人甲○○因殺人等案件，經本院以88年度上
    訴字第4334號判決定應執行有期徒刑十四年，經上訴後由最
    高法院以88年度台上字第2072號判決上訴駁回確定，於95年
    12月21日因縮短刑期假釋出監，交付保護管束至100年3月5
    日，有前案紀錄表在卷可查，聲明異議人甲○○於假釋付保
    護管束期間，基於施用第二級毒品安非他命之犯意，於96年
    6月24日晚間11時許，在位於基隆市信義區之友人住處，施
    用第二級毒品安非他命一次，嗣於同年月28日上午10時50分
    許，經臺灣基隆地方法院檢察署觀護人通知採尿送驗後，始
    悉上情，經臺灣基隆地方法院檢察署檢察官依毒品危害防制
    條例第20條第1項及觀察勒戒處分執行條例第3條第1項規定
    ，以96年度聲觀字第200號、96年度毒偵字第1660號聲請送
    觀察、勒戒，由臺灣基隆地方法院於96年8月21日以96年度
    毒聲字第228號刑事裁定甲○○施用第二級毒品，應送勒戒
    處所觀察、勒戒，其期間不得逾貳月，嗣經抗告，由本院於
    96年9月27日以96年度毒抗字第351號裁定抗告駁回，以上有
    本院被告前案紀錄表、原審法院96年度毒聲字第228號裁定
    、本院96年度毒抗字第351號裁定在卷可稽。是法務部認抗
    告人在保護管束期間內未保持善良品行，而於檢察官依保安
    處分執行法第74條之3第1項聲請撤銷保護管束後，撤銷受保
    護管束人之假釋處分，自無不當。
四、揆諸上揭說明，本件臺灣基隆地方法院檢察署檢察官依據前
    述法務部撤銷受保護管束人假釋處分書，以96年度執更字第
    374號執行之指揮殘刑有期徒刑四年二月十二日核無不合，
    聲明異議意旨以前詞指摘法務部撤銷其假釋之處分與檢察官
    指揮執行不當，難認有理由，其異議之聲明，應予駁回。
三、據上論斷，依刑事訴訟法第486條，裁定如主文。
中　　華　　民　　國　　96　　年　　12　　月　　13　　日
　　　　　　　　　刑事第十二庭  審判長法　官  蔡永昌
　　　　　　　　　　　　　　　　　　  法　官  陳榮和
　　　　　　　　　　　　　　　　　　  法　官  施俊堯
以上正本證明與原本無異。
如不服本裁定，應於收受送達後五日內向本院提出抗告狀。
                                      書記官  孫佩琳
中　　華　　民　　國　　96　　年　　12　　月　　13　　日
